【裁判字號】    95,訴,4316
【裁判日期】    950530
【裁判案由】    給付買賣價金
【裁判全文】
臺灣臺北地方法院民事判決              95年度訴字第4316號
原      告  歌林股份有限公司
法定代理人  甲○○
訴訟代理人  丁○○
被      告  陳素秋即鑫昌電器行
            乙○○
            丙○○○
上列當事人間請求給付買賣價金事件，本院於中華民國95年5月
24日言詞辯論終結，判決如下：
    主  文
被告應連帶給付原告新臺幣壹佰零伍萬貳仟玖佰陸拾貳元及自民
國九十五年四月十九日起至清償日止，按週年利率百分之五計算
之利息。
訴訟費用由被告連帶負擔。
本判決第一項於原告以新臺幣參拾陸萬元為被告供擔保後，得假
執行。
    事實及理由
一、按當事人得以合意定第一審管轄法院，民事訴訟法第24條第
    1項前段定有明文。查本件兩造已於經銷合約書第14條第1項
    約定合意以原告總公司所在地法院為第一審管轄法院，乃原
    告總公司係設於「台北市○○○路○段86號10樓」，該處乃
    本院所轄，因此本院就本件訴訟自有管轄權，先予敘明。
二、原告起訴主張：被告陳素秋即鑫昌電器行於民國88年3月1日
    邀同其餘被告乙○○、丙○○○為連帶保證人與原告簽立經
    銷合約書，約定就前開經銷合約所生之債務由連帶保證人負
    連帶清償之責。嗣被告陳素秋即鑫昌電器行陸續積欠原告公
    司貨款達新臺幣（下同）1,052,962元均未依約清償，原告
    迭經催討，未獲清償，被告乙○○、丙○○○為其連帶保證
    人，依法應負連帶清償之責，為此爰依買賣及連帶保證之法
    律關係提起本件訴訟，請求被告連帶清償尚欠之1,052,962
    元及法定遲延利息等語。並聲明：除假執行之擔保金額外，
    求為判決如主文第1項所示。
三、被告則均以：對經銷合約及出貨單之真正無意見，又對原告
    所述貨款債權亦不爭執，惟均辯稱目前並無能力清償，請求
    原告同意由被告以六年為期分期攤還欠款等語。並聲明：駁
    回原告之訴及假執行之聲請。
四、經查，原告主張之上開事實，業據其提出經銷合約書、出貨
    單明細表、銷貨出貨單等件為證，核與所述相符，而被告對
    之既均表示不爭執，依民事訴訟法第280條第1項之規定，已
    生自認之效果，從而，原告之前揭主張，自堪信為真正。至
    於被告等人雖到場辯稱目前無力清償，請求原告同意分期清
    償等語，然已為原告所拒絕，且被告所辯縱屬真正，亦無礙
    原告請求之成立。從而，原告依據買賣及連帶保證之法律關
    係請求被告連帶給付所欠買賣價金1,052,962元，及自起訴
    狀繕本送達之翌日即95年4月19日起至清償日止，按年息5％
    計算之法定遲延利息，為有理由，應予准許。
五、原告復陳明願供擔保，聲請宣告假執行，核無不合，爰酌定
    相當擔保金額准許之。
六、訴訟費用負擔之依據：民事訴訟法第85條第2項。
中    華    民    國    95    年    5     月    30    日
                        民事第二庭    法  官  蕭胤瑮
以上正本係照原本作成
如對本判決上訴，須於判決送達後20日內向本院提出上訴狀
中    華    民    國    95    年    5     月    30    日
                                      書記官  黃慧怡


司法院資訊處製作；財團法人民間司法改革基金會備份。
